【裁判字號】    99,訴,505
【裁判日期】    990504
【裁判案由】    偽造文書等
【裁判全文】
臺灣高雄地方法院刑事判決               99年度訴字第505號
公  訴  人  臺灣高雄地方法院檢察署檢察官
被      告  戊○○
上列被告因偽造文書等案件，經檢察官提起公訴（99年度偵字第
2295號），被告於準備程序中就被訴事實為有罪之陳述，本院裁
定改行簡式審判程序，並判決如下：
    主  文
戊○○收受贓物，累犯，處有期徒刑伍月，如易科罰金，以新臺
幣壹仟元折算壹日；又犯行使偽造私文書，累犯，處有期徒刑陸
月，如易科罰金，以新臺幣壹仟元折算壹日，瀛昇通訊行買賣契
約書上偽造之「甲○○」署名壹枚及指印貳枚均沒收；又收受贓
物，累犯，處有期徒刑陸月，如易科罰金，以新臺幣壹仟元折算
壹日。應執行有期徒刑壹年月，如易科罰金，以新臺幣壹仟元
折算壹日。瀛昇通訊行買賣契約書上偽造之「甲○○」署名壹枚
及指印貳枚均沒收。
    事實及理由
一、本件被告戊○○所犯非死刑、無期徒刑或最輕本刑有期徒刑
    三年以上之罪，亦非高等法院管轄第一審案件，且於準備程
    序進行中，被告先就被訴事實為有罪之陳述，經告知被告簡
    式審判程序之旨，並聽取檢察官、被告之意見後，本院裁定
    進行簡式審判程序，是本件之證據調查，依刑事訴訟法第27
    3 條之2 規定，不受同法第159 條第1 項、第161 條之2 、
    第161 條之3 、第163 條之1 及第164 條至第170 條規定之
    限制，合先敘明。
二、本件犯罪事實及證據除引用如附件檢察官起訴書之記載外，
    證據部分並有被告於本院準備及審理程序之自白、臺灣高雄
    地方法院檢察署電話紀錄單（見臺灣高雄地方法院檢察署98
    年度偵字第18867 號卷第76頁）為證。
三、核被告所為，係犯刑法第216 條、第210 條之行使偽造私文
    書、刑法第349 條第1 項之收受贓物罪嫌。被告偽造「甲○
    ○」署名及指印係偽造私文書之階段行為，而被告偽造私文
    書之低度行為應為行使偽造私文書之高度行為所吸收，均不
    另論罪。又其所犯行使偽造私文書罪及2 次收受贓物罪間，
    犯意各別，行為互殊，應予分論併罰。又被告前有起訴書犯
    罪事實欄所載之有期徒刑執行完畢前科紀錄，有臺灣高等法
    院被告前案紀錄表存卷可考，其於受有期徒刑之執行完畢後
    5 年內，故意再犯本件有期徒刑以上之罪，依刑法第47 條
    第1 項之規定，應論以累犯，並加重其刑。爰審酌被告前有
    多次前科，素行不佳，先後收受如起訴書附表之行動電話等
    贓物後，又冒用他人身分將該些行動電話加以出售，實屬不
    該，惟其犯後坦承事實，頗有悔意，態度良好等一切情狀，
    分別量處如主文所示之刑，並定其應執行刑，併諭知易科罰
    金之折算標準。另被告於瀛昇通訊行買賣契約書上偽造之「
    甲○○」署名1 枚及指印2 枚，均為偽造，不問屬犯人與否
    ，應依刑法第219 條規定宣告沒收之。
據上論斷，應依刑事訴訟法第273 條之1 第1 項、第299 條第1
項前段、第310 條之2 、第454 條第2 項，刑法第216 條、第21
0 條、第349 條第1 項、第47條第1 項、第41條第1 項前段、第
8 項、第51條第5 款、第219 條，刑法施行法第1 條之1 ，判決
如主文。
本案經檢察官鄧怡君到庭執行職務。
中    華    民    國    99    年    5     月    4     日
              刑事第十七庭    法  官  余銘軒
以上正本證明與原本無異。
如不服本判決應於收受送達後10日內向本院提出上訴書狀，並應
敘述具體理由；如未敘述上訴理由者，應於上訴期間屆滿後20日
內向本院補提理由書（均須按他造當事人之人數附繕本）「切勿
逕送上級法院」。
中    華    民    國    99    年    5     月    5     日
                               書記官 吳書逸
附錄論罪科刑法條
中華民國刑法第216條
（行使偽造變造或登載不實之文書罪）
行使第 210 條至第 215 條之文書者，依偽造、變造文書或登載
不實事項或使登載不實事項之規定處斷。
中華民國刑法第210條
（偽造變造私文書罪）
偽造、變造私文書，足以生損害於公眾或他人者，處 5 年以下
有期徒刑。
中華民國刑法第349條
（普通贓物罪）
收受贓物者，處 3 年以下有期徒刑、拘役或 5 百元以下罰金。
搬運、寄藏、故買贓物或為牙保者，處 5 年以下有期徒刑、拘
役或科或併科 1 千元以下罰金。
因贓物變得之財物，以贓物論。
附件
臺灣高雄地方法院檢察署檢察官起訴書
                                      99年度偵字第2295號
    被      告  戊○○  男  36歲（民國○○年○月○○日生）
                        住屏東縣屏東市○○路81號10樓之1
                        （另案在屏東監獄執行中）
                        身分證統一編號：Ｚ000000000號
上被告因偽造文書等案件，業經偵查終結，認應提起公訴，茲將
犯罪事實及證據並所犯法條分敘如下：
        犯罪事實
一、戊○○前因施用毒品、詐欺、竊盜等案件，各經法院判處有
    期徒刑1年5月、1年6月、3月、7月及1年5月確定，上揭各罪
    復經裁定減刑且分別定應執行有期徒刑8月又15日及1年 7月
    ，戊○○於民國97年 3月31日執行完畢出監。詎猶不知悔改
    ，(一)明知某真實姓名、年籍不詳、綽號「阿肥」、「蕭弟仔
    」之成年人於98年3月6日某時，在高雄縣鳳山市澄清湖橋下
    附近交付如附表編號2.3.所示之行動電話（分別為如附表編
    號2.3.所示被害人所有，於如附表編號2.3.所示時間，在如
    附表編號2.3.所示地點失竊）均係屬來源可疑之贓物，仍因
    「阿肥」表示可無償提供毒品予其施用，遂基於收受贓物之
    犯意，允代持如附表編號2.3.所示行動電話至通訊行出售，
    而於98年3月6日下午 4時20分許，基於行使偽造私文書之犯
    意，假冒甲○○（甲○○涉嫌竊盜罪嫌部分，業經本署以98
    年度偵字第 18867號為不起訴處分確定）之名義，持「阿肥
    」所交付如附表編號2.3.所示行動電話、甲○○之身分證及
    汽車駕照影本，至高明義經營之瀛昇通訊行（店址位於高雄
    市苓雅區○○○路132號2樓），冒稱係「甲○○」本人，向
    不知情之高明義佯稱：行動電話不用了，欲出售云云，並由
    戊○○在買賣契約書上偽造「甲○○」之署名 1枚及按捺指
    印共 2枚（下稱系爭買賣契約書），復持之交由高明義收執
    ，表示甲○○同意讓渡該等行動電話及保證行動電話來源合
    法之意而行使之，以此方式分別變賣得如附表編號2.3.通訊
    行收購價格欄所示款項；又(二)明知「阿肥」於98年3月7日某
    時，在高雄縣鳳山市澄清湖橋下附近交付如附表編號1.所示
    之行動電話（為如附表編號1.所示被害人所有，於如附表編
    號1.所示時間，在如附表編號1.所示地點失竊）係屬來源可
    疑之贓物，仍因「阿肥」表示可無償提供毒品予其施用，遂
    於98年3月7日再度基於收受贓物之犯意，代持如附表編號1.
    所示行動電話，至上開瀛昇通訊行，向店內不知情之店員小
    姐佯稱欲再度出售行動電話云云，由店員小姐將如附表編號
    1.所示行動電話資料登載在上揭系爭買賣契約書後，售得如
    附表編號1.通訊行收購價格欄所示款項。戊○○上開行為足
    以生損害於甲○○及瀛昇通訊行確認出售行動電話者身分之
    正確性。嗣經警循線查獲始查悉上情。
二、案經本署檢察官自動檢舉偵辦。
        證據並所犯法條
一、證據清單及待證事實：
┌──┬────────────┬────────────┐
│編號│ 證     據     名     稱│待     證      事     實│
├──┼────────────┼────────────┤
│ (一) │被告戊○○於偵查中之供述│被告曾持「阿肥」所交付來│
│    │。                      │源可疑、如附表所示之行動│
│    │                        │電話至瀛昇通訊行變賣，系│
│    │                        │爭買賣契約書上「甲○○」│
│    │                        │之署名1枚及指印共2枚為被│
│    │                        │告所簽立及蓋印。        │
├──┼────────────┼────────────┤
│ (二) │被害人乙○○及丁○○於警│如附表所示行動電話為該等│
│    │詢時及偵查中之證述、被害│被害人於如附表所示時間、│
│    │人己○○於警詢時之證述。│地點遭竊取之贓物。      │
├──┼────────────┼────────────┤
│ (三) │證人高明義於警詢時及偵查│系爭買賣契約書上指印為出│
│    │中之證述。              │售者親自按捺、收購如附表│
│    │                        │所示行動電話之過程。    │
├──┼────────────┼────────────┤
│ (四) │內政部警政署刑事警察局98│持如附表所示行動電話至瀛│
│    │年7月31日刑紋字第0980101│昇通訊行出售者、在系爭買│
│    │256 號鑑驗書、出售如附表│賣契約書上偽造「甲○○」│
│    │所示行動電話者按捺指印共│之署名及按捺指印者為被告│
│    │2枚之系爭買賣契約書。   │戊○○。                │
├──┼────────────┼────────────┤
│ (五) │如附表所示被害人持用該等│被告持至瀛昇通訊行出售之│
│    │行動電話時所搭配門號之該│該等行動電話分別為如附表│
│    │等通聯紀錄。            │所示被害人遭竊取之行動電│
│    │                        │話。                    │
├──┼────────────┼────────────┤
│ (六) │本署刑案資料查註紀錄表。│被告係屬累犯。          │
└──┴────────────┴────────────┘
二、按文書為表現足以證明法律上權利義務或事實，或足以產生
    法律上權利關係或事實之意思表示。再按刑法上之偽造署押
    罪，係指單純偽造簽名、畫押而言，若在制式之書類上偽造
    他人簽名，已為一定意思表示，具有申請書或收據等類性質
    者，則係犯偽造文書罪（最高法院85年度臺非字第 146號判
    決意旨參照）。而刑法第 210條之偽造私文書罪，係以無製
    作權人，擅自以他人名義製作內容不實之文書為其要件。本
    件行動電話買賣契約書之內容，係表彰出賣人願意轉讓行動
    電話及保證行動電話來源合法之意思表示，被告在該買賣契
    約書上偽造「甲○○」之署名1枚及按捺指印共2枚，復持之
    交由高明義收執，顯已構成偽造私文書及行使偽造私文書。
三、核被告戊○○所為，係犯刑法第216條、第210條之行使偽造
    私文書（共一罪）、刑法第349條第1項之收受贓物（共二罪
    ）罪嫌。被告偽造「甲○○」署名之行為，為其偽造私文書
    之部分行為，其偽造私文書之低度行為，復為行使偽造私文
    書之高度行為所吸收，均不另論罪。又其所犯上開行使偽造
    私文書及收受贓物罪嫌間，犯意各別，行為殊異，請予以分
    論併罰。又被告曾受有期徒刑執行完畢，有本署刑案資料查
    註紀錄表附卷可參，被告於 5年以內故意再犯本件有期徒刑
    以上之罪，為累犯，請依刑法第 47條第1項之規定加重其刑
    。另被告戊○○偽造之署名1枚及按捺指印2枚，均請依刑法
    第219條規定宣告沒收之。
四、依刑事訴訟法第251條第1項提起公訴。
    此    致
臺灣高雄地方法院
中    華    民    國    99    年    2     月    8     日
                          檢  察  官  丙○○
上正本證明與原本無異
中    華    民    國    99    年    2     月    23    日
                          書  記  官
附表：
┌──┬───┬─────┬────────┬───────────┬──────┬──────┬────┐
│編號│被害人│時間(民國)│地            點│行     動    電     話│價值(新臺幣)│通訊行收購價│收購時間│
│    │      │          │                │                      │            │格（新臺幣）│（民國）│
├──┼───┼─────┼────────┼───────────┼──────┼──────┼────┤
│ 1. │乙○○│98年3月4日│高雄市苓雅區福德│廠牌：PIERRE CARDEN（ │約3,000元   │100元       │98年3月7│
│    │      │上午8時   │二路245號1樓「揮│皮爾卡登），型號：9288│            │            │日      │
│    │      │          │鍠儀器公司」    │F，黑色，序號：0000000│            │            │        │
│    │      │          │                │00000000，搭配門號：09│            │            │        │
│    │      │          │                │00000000              │            │            │        │
├──┼───┼─────┼────────┼───────────┼──────┼──────┼────┤
│ 2. │己○○│98年3月6日│屏東縣屏東市大同│廠牌：NOKIA，型號：611│約4,000元   │400元       │98年3月6│
│    │      │上午11時  │路41號客廳茶几  │1，粉紅色，序號：35976│            │            │日下午 4│
│    │      │          │                │0000000000；搭配門號：│            │            │時20分許│
│    │      │          │                │0000000000            │            │            │        │
├──┼───┼─────┼────────┼───────────┼──────┼──────┤        │
│ 3. │丁○○│98年3月6日│高雄市三民區陽明│廠牌：NOKIA，型號：N73│約14,000元  │3,900元     │        │
│    │      │下午 3時30│路上「芃芃髮廊」│，粉紅色，序號：353641│            │            │        │
│    │      │分        │                │000000000，搭配門號：0│            │            │        │
│    │      │          │                │000000000             │            │            │        │
└──┴───┴─────┴────────┴───────────┴──────┴──────┴────┘
所犯法條：
中華民國刑法第210條
偽造、變造私文書，足以生損害於公眾或他人者，處 5 年以下
有期徒刑。
中華民國刑法第216條
行使第 210 條至第 215 條之文書者，依偽造、變造文書或登載
不實事項或使登載不實事項之規定處斷。
中華民國刑法第349條第1項、第3項
收受贓物者，處 3 年以下有期徒刑、拘役或 5 百元以下罰金。
因贓物變得之財物，以贓物論。

司法院資訊處製作；財團法人民間司法改革基金會備份。
